Minutes et répertoires du notaire Philippe LAMIRAL, 23 avril 1555 - 12 décembre 1577 (étude XXXIII)
Archives nationales
- Minutes de Philippe LAMIRAL, 1555 - 12 décembre 1577; MC/ET/XXXIII/171 - MC/ET/XXXIII/188
  - Minutes. 1561, 14 octobre - 1577, 12 décembre, 14 octobre 1561 - 12 décembre 1577; MC/ET/XXXIII/188
    - Procuration donnée en blanc par frère François Gorgeart, religieux profès de l'abbaye de La Couture, Le Mans, étudiant pour prendre possession en son nom du prieuré Saint-Mars-sous-Ballon., 17 mai 1577; MC/ET/XXXIII/188
      Le Mans (Sarthe); Saint-Mars-sous-Ballon (Sarthe); Gorgeart, François; religieux
    - Procuration par Robert Balesdans, régent au collège de Bourgogne et curé de Saint-Martin-de-Namur au diocèse d'Amiens, à Fremyn Balesdans, son oncle, régent en théologie., 30 mai 1577; MC/ET/XXXIII/188
      procuration; Balesdans, Robert; Balesdens, Frémin; curé
    - Procuration pour plaider donnée à Frère Marc Stella, profès de l'ordre des Trinitaires, demeurant au Couvent des Mathurins, étudiant, par frère Benoît Bochet, profès de l'ordre des Trinitaires et ministre de Saint-Sauveur-les-Tours., 8 juin 1577; MC/ET/XXXIII/188
      procuration; Mathurins (cloître des); Tours (Indre-et-Loire); Stella, Marc; religieux; étudiant
    - Procuration pour plaider donnée par Gilles de Pelyneuc, écolier étudiant demeurant rue des Carmes, à l'Image Saint Jean, fils de défunt Charles de Pelyneuc, avocat à Montauban-en-Bretagne et Jullienne Comier, à François de Monsavel et à Charles Breget., 13 juin 1577; MC/ET/XXXIII/188
      procuration; Carmes (rue des); Montauban-de-Bretagne (Ille-et-Vilaine); Saint-Jean (image); Pelyneuc, Gilles de; étudiant; avocat
    - Procuration en blanc par François de Rochechouart, prieur de Saint-Martin de Laval, étudiant au collège de Torcy dit de Lisieux, pour vendre certaines terres puis pour payer les 5 écus auxquels il a été cotisé., 15 juin 1577; MC/ET/XXXIII/188
      Laval (Mayenne); Lisieux (collège de); Rochechouart, François de; abbé; étudiant
    - Procuration par Jean Bouard, écolier étudiant en médecine, demeurant au Collège des Jésuites, à Pierre Mazory, de la société de Jésus, pour recevoir en son nom 60 livres à lui dues par l'abbé de Saint-André de Vienne-en-Dauphiné, 20 juin 1577; MC/ET/XXXIII/188
      procuration; Clermont (collège de); Bouard, Jean; étudiant; abbé; religieux
    - Attestation en faveur de Louis Du Croizet, prieur de Dompierre-sur-Authie, au diocèse d'Amiens, étudiant, qui s'est retiré de l'Université, il y a onze mois., 21 juin 1577; MC/ET/XXXIII/188
      attestation; Dompierre-sur-Authie (Somme); Du Croizet, Louis; abbé; étudiant
    - Attestation de Jean et Bernard Traverses, frères, étudiants au collège de Fortet, en faveur de Louis Du Croizet, étudiant., 21 juin 1577; MC/ET/XXXIII/188
      attestation; Fortet (collège de); Traverses, Jean; Traverses, Bernard; étudiant; étudiant
    - Attestation par Pierre Fortel, maître ès arts, boursier du collège de Fortet en faveur de Louis Du Croizet, étudiant., 21 juin 1577; MC/ET/XXXIII/188
      attestation; Fortet (collège de); Fortel, Pierre; étudiant; étudiant
    - Actes passés par Laurent Raimbault, principal du collège de Dainville, comme procureur de Philippe Labbé, avocat en Parlement., 25 juin 1577; MC/ET/XXXIII/188
      Labbé, Philippe; Raimbault, Laurent; avocat au parlement (Ancien Régime); directeur d'établissement d'enseignement; enseignant
    - Procuration en blanc par Jean Fainedelle, étudiant, pour prendre possession en son nom de la cure de Saint-Baumes, diocèse du Mans., 27 juin 1577; MC/ET/XXXIII/188
      Le Mans (Sarthe); Fainedelle, Jean; étudiant
    - Procuration en blanc, pour plaider, donnée par Edme Bichard, étudiant, demeurant au Collège de Cluny., 1er juillet 1577; MC/ET/XXXIII/188
      procuration; Cluny (collège de); Bichard, Edme; étudiant
    - Procuration par Jean Rihet, recteur de Juvenay, diocèse de Rennes, étudiant demeurant rue Etienne-des-Grés chez Louis Duchesnes, lecteur du Roi en lettres latines, à François de Cahedeuc, écuyer, pour recevoir les sommes à lui dues., 1er juillet 1577; MC/ET/XXXIII/188
      procuration; Javené (Ille-et-Vilaine); Saint-Etienne-des-Grès (rue); Rihet, Jean; étudiant; lecteur du roi (Ancien Régime)
    - Procuration par Morice Le Roux, bachelier en décret, à Pierre Le Roux, son frère, pour recevoir 114 livres 5 sols à lui dus par Julian Ruault, chanoine d'Avranches., 1er juillet 1577; MC/ET/XXXIII/188
      procuration; Avranches (Manche); Le Roux, Morice; bachelier; chanoine
    - Procuration en blanc, par Jean Puyfaure, étudiant, prieur commendataire de Biefay, diocèse de Chartres, pour requérir l'exécution d'une sentence des requêtes du Palais., 2 juillet 1577; MC/ET/XXXIII/188
      Chartres (Eure-et-Loir); Puyfaure, Jean; étudiant; abbé
    - Procuration en blanc par Jacques Gervais, prêtre, boursier du collège de Justice, pour s'opposer aux criées des immeubles de Pierre Vendart, marchand de Fécamp, à cause des 15 livres de rente viagère qui lui sont dues., 5 juillet 1577; MC/ET/XXXIII/188
      Justice (collège de); Fécamp (Seine-Maritime); Gervais, Jacques; prêtre; étudiant; commerçant
    - Procuration en blanc par Jean Fauveule, prêtre, procureur et receveur du collège du Mans pour plaider devant les juges du duché du Maine., 13 juillet 1577; MC/ET/XXXIII/188
      Fauveule, Jean; prêtre
    - Nomination par le collège des Cholets de Balthazard de Berthancourt, boursier du collège comme homme vivant et mourant envers Claude Lancry, écuyer, sieur de Piont-le-Roy., 20 juillet 1577; MC/ET/XXXIII/188
      nomination; Cholets (collège des); Berthancourt, Balthazard de; étudiant
    - Procuration par Jean de Coeurblondel, régent au collège de...à Robert Le Normant, demeurant à Vernon, pour recevoir les sommes à lui dues par la veuve de sieur de Vymont, vivant receveur de la duchesse de Féron et de Chartres pour la pension de son fils, Jacques de Vymont, chanoine de Vernon-sur-Seine., 20 juillet 1577; MC/ET/XXXIII/188
      procuration; Vernon (Eure); Coeurblondel, Jean de; Le Normant, Robert; Vymont, M. de; Vymont, Jacques de; chanoine; comptable
    - Procuration par Etienne Chappelle, prêtre, curé de Notre-Dame d'Yèvres, diocèse de Chartres, à Vincent Got, de présent percepteur des enfants de Madame d'O, demeurant au collège de Justice, pour donner à bail le revenu de la cure d'Yèvres., 20 juillet 1577; MC/ET/XXXIII/188
      procuration; Justice (collège de); Yèvres (Eure-et-Loir); Chartres (Eure-et-Loir); Chappelle, Etienne; prêtre; précepteur; curé
    - Procuration en blanc par Jean de Coeurs, écolier, étudiant, demeurant à Paris, en la maison des Quatre Evangélistes, au Mont Sainte-Geneviève, pour pourchasser et recevoir toutes les sommes qui lui sont dues à raison des successions de Jeanne Hamelin, femme de Nicolas de Coeurs, ses père et mère, et d'Etienne Hamelin, son oncle maternel, vivant chanoine de Chartres., 27 juillet 1577; MC/ET/XXXIII/188
      procuration; Chartres (Eure-et-Loir); Montagne-Sainte-Geneviève (rue de la); Cœurs, Jean de; étudiant; chanoine
    - Procuration par Isambert Le Jeune, l'un des principaux du collège de Reims, à Isambert Doué, son beau-frère, marchand bonnetier à Rambures, diocèse d'Amiens (80), pour gouverner et régir les baux qu'il possède à Rambures et aux environs., 1er août 1577; MC/ET/XXXIII/188
      procuration; Rambures (Somme); Doué, Isambert; Le Jeune, Isambert; fabricant d'accessoires vestimentaires; directeur d'établissement d'enseignement; enseignant
    - Procuration en blanc par Jacques Macé, pédagogue au collège de Lisieux, chapelain de la chapelle Saint-Michel, en l'église Notre-Dame-de-Montfaucon, diocèse de Monts en Bretagne, à Montfaucon, 49 pour vendre aux enchères une terre du patrimoine de la chapelle afin de pouvoir payer le quart d'écus auquel il a été taxé., 1er août 1577; MC/ET/XXXIII/188
      Précisions sur les lieux: Montfaucon-Montigné (Maine-et-Loire)--Montfaucon (église Notre-Dame)
      procuration; Montfaucon-Montigné (Maine-et-Loire); Macé, Jacques; enseignant
    - Procuration par Jacques Guéroult, premier régent du collège du Cardinal-Lemoine, à Guillaume Guéroult, son frère, marchand à Rouen, pour recevoir 77 livres 16 sols que lui doit messire Jacques Thomas, curé d' Estainville ( ?) au pays de Caux., 5 août 1577; MC/ET/XXXIII/188
      procuration; Rouen (Seine-Maritime); Guéroult, Guillaume; Guéroult, Jacques; Thomas, Jacques; curé; commerçant
    - Procuration par Mathieu Derault, étudiant, procureur au siège de Saint-Pierre-le-Moutier, diocèse de Bourges (03), à Jean Teffou, procureur au siège de Saint-Pierre-le-Moutier, pour poursuivre le terrier de son prieuré., 19 août 1577; MC/ET/XXXIII/188
      procuration; Derault, Mathieu; Teffou, Jean; étudiant
    - Contestation par Nicolas Belot, papetier à Paris, et Guillaume Chaudière libraire juré à Paris, de la qualité du papier que lui a fourni Jean Mabret, marchand demeurant à Saint-Léonard en Limousin., 19 août 1577; MC/ET/XXXIII/188
      Belot, Nicolas; Chaudière, Guillaume; Mabret, Jean; papetier; libraire; commerçant
    - Procuration par Laurent Bar, natif de Gaillon près Cuze, diocèse de Turin (Italie), étudiant au Collège du Plessis, à Jean Gay, docteur en droit à Avignon, et à Antoinette de La Roche, veuve de Jean de La Roche, pour recevoir 200 livres de la veuve et d'hériter de sire Michel Crozet, vivant marchand à Avignon, auquel il les avait prêtées en septembre 1576, 23 août 1577; MC/ET/XXXIII/188
      procuration; Turin (Italie); Plessis (collège du); Avignon (Vaucluse); Bar, Laurent; commerçant; étudiant; docteur d'université
    - Procuration par Jacques Jacob, étudiant au collège des Trois Evêques, à Collin Jacob, son père, laboureur à Bar-sur-Seine pour conserver, garder et défendre ses biens., 2 septembre 1577; MC/ET/XXXIII/188
      procuration; Bar-sur-Seine (Aube); Cambrai (collège de); Jacob, Jacques; étudiant; agriculteur
    - Procuration par Jean Pellerin, lecteur ordinaire du Roi en philosophie, curé de Saint-Martin de Mitry-en-France, diocèse de Meaux, Mitry-Mory 77, à Pierre Prevost, laboureur à Mitry, son fermier, pour vendre aux enchères le bien les moins dommageables ? de son prieuré afin de pouvoir payer la taxe à laquelle il a été cotisé., 11 septembre 1577; MC/ET/XXXIII/188
      Précisions sur les lieux: Mitry-Mory (Seine-et-Marne)--Saint-Martin (église)
      procuration; Mitry-Mory (Seine-et-Marne); Pellerin, Jean; Prévost, Pierre; curé; agriculteur; enseignant
    - Procuration par le collège de Sorbonne à Pierre Aymonis, docteur en théologie, pour comparaître pour le collège devant les notaires commis à la confection du terrier de la ville de Paris et déclare que le collège est propriétaire de 4 maisons., 13 septembre 1577; MC/ET/XXXIII/188
      procuration; Sorbonne; Aymonis, Pierre; docteur d'université
    - Procuration par Jean Richet, recteur de Javenay, diocèse de Rennes [Javené], étudiant à Paris, y demeurant en l'hôtel de noble homme, Léger Duchesne, lecteur ordinaire du Roi en lettres latines [rue Saint-Etienne-des-Grés], à quatre procureurs à Rennes pour plaider devant le sénéchal de Rennes au sujet du possessoire de sa cure., 27 septembre 1577; MC/ET/XXXIII/188
      procuration; Javené (Ille-et-Vilaine); Saint-Etienne-des-Grès (rue); Rennes (Ille-et-Vilaine); Richet, Jean; étudiant; lecteur du roi (Ancien Régime)
    - Procuration par Raoul Guillier, bachelier en théologie au collège du Plessis, procureur d'Etienne Besnyer, docteur régent en théologie, par acte Lamyral et Vallée du 12 septembre 1576 avec pouvoir de substitution, pour plaider au sujet de l'archidiaconé de l'église-cathédrale de Rennes., 28 septembre 1577; MC/ET/XXXIII/188
      Précisions sur les lieux: Rennes (Ille-et-Vilaine)--Cathédrale
      procuration; Rennes (Ille-et-Vilaine); Besnier, Etienne; Guillier, Raoul; bachelier; docteur d'université
    - Procuration en blanc par Antoine Pasquet, clerc tonsuré du diocèse de Poitiers, étudiant au collège Saint-Jean-de-Beauvais, pour accepter pour lui la collation que l'évêque de Poitiers lui fera sur présentation d'Adrien de Rochechouard, évêque de Sisteron de la chapelle de Gourlatier fondé en la ville de Melle., 26 octobre 1577; MC/ET/XXXIII/188
      Sisteron (Alpes-de-Haute-Provence); Melle (Deux-Sèvres); Poitiers (Vienne); Beauvais (collège de); Pasquet, Antoine; étudiant; évêque
    - Procuration en blanc par Léonor de Saint-Leu, régent en l'université, demeurant au collège de Reims, pour prendre la cause, devant le Bailli de Clermont-en-Beauvaisis, de Martin Charpentier, laboureur à Cauffry (60) et demander le renvoi devant le prévôt de Paris., 7 novembre 1577; MC/ET/XXXIII/188
      procuration; Cauffry (Oise); Reims (collège de); Charpentier, Martin; Saint-Leu, Léonor de (15..-1627); agriculteur
    - Procuration par le collège de Sorbonne à Jean Fremyn, docteur en théologie, pour recevoir toutes sommes dues au collège., 15 novembre 1577; MC/ET/XXXIII/188
      procuration; Sorbonne; Fremyn, Jean; docteur d'université
    - Procuration par Robert Lyot, docteur en théologie, à Nicolas Taillebot, bailli de de Maulévrier (Sainte-Gertrude, 76) et élu de Caudebec (76) et à Etienne Lyot, procureur à Caudebec, pour recevoir des sommes qui lui doit dues., 3 décembre 1577; MC/ET/XXXIII/188
      Précisions sur les lieux: Maulévrier-Sainte-Gertrude (Seine-Maritime)--Maulévrier
      procuration; Caudebec-en-Caux (Seine-Maritime); Maulévrier-Sainte-Gertrude (Seine-Maritime); Lyot, Etienne; Lyot, Robert; Taillebot, Nicolas; magistrat; docteur d'université
    - Procuration en blanc par Jacques Trousseau, étudiant, prieur de Saint-Sauveur de Frenay, diocèse du Mans, pour remettre ès mains de Charles Guibert, le bail qu'il lui a fait d'une maison sise en la paroisse de La Couture., 7 décembre 1577; MC/ET/XXXIII/188
      Fresnay-sur-Sarthe (Sarthe); Le Mans (Sarthe); Trousseau, Jacques; étudiant; abbé
    - Cession de droits successifs par Victor Sauvalle, étudiant au collège de Marmoutiers, fils de défunt Guillaume Sauvalle, mercier grossier à Nevers, et de Marguerite Carpentier, à Jacqueline Foulle, veuve de Jean Carpentier, sa tante., 29 décembre 1582; MC/ET/XXXIII/188
      transport de droits; Nevers (Nièvre); étudiant; commerçant